---
title: "Verbrauch der Kornkammer"
author: "Kornkammer e.V."
date: "`r format(Sys.time(), '%d %B, %Y')`"
output:
  pdf_document: default
  html_document: default
---

```{r setup, include=FALSE}
knitr::opts_chunk$set(echo = TRUE)
```

## Durchschnittsverzehr der Kornkammer

Der durchschnittliche Verzehr aller Kornkammer Mitglieder im Zeitraum **November 2015 bis September 2017** sieht wie folgt aus:

```{r, echo = FALSE, message=FALSE}
library(ggplot2)
library(lubridate)
library(dplyr)
library(tidyr)
library(DBI)
library(RSQLite)
#### load data ####
path <- system.file("data", package = "foodstorage")
files <- list.files(path)
# filter all backups (files which end up with .BAK)
backup <- files[which(stringr::str_detect(files, ".BAK$"))]
appDB <- dbConnect(SQLite(), file.path(path, backup))
originalData <- dbGetQuery(appDB, '
  SELECT strftime(\'%d/%m/%Y\',transactions.start/1000,\'unixepoch\') AS Tag,
  ROUND(SUM(transaction_products.quantity), 3) AS Menge, 
  transaction_products.unit AS Einheit,
  ROUND(transaction_products.price, 2) AS Preis, 
  transaction_products.title AS Produkt,
  ROUND(SUM(transaction_products.quantity * transaction_products.price), 3) AS Summe
  FROM transaction_products 
  LEFT JOIN transactions
    ON transactions._id = transaction_products.transaction_id 
  WHERE transactions.status IS \'final\' AND transaction_products.account_guid IS \'lager\'
  GROUP BY Tag, Produkt, Preis
  ORDER BY transactions.start
'
)
dbDisconnect(appDB)
    
kornDB <- files[which(stringr::str_detect(files, "kornInfo.sqlite"))]
kornInfo <- dbConnect(SQLite(), file.path(path, kornDB))
originalInfos <- dbReadTable(kornInfo, "productInfo")
dbDisconnect(kornInfo)

rm(appDB, kornInfo)
rm(backup, files, kornDB, path)
#### data wrangling ####
verzehr <- originalData %>%
  mutate(Tag = as.Date(Tag, format = "%d/%m/%Y", origin = "1970-01-01")) %>%
  filter(Menge < 0) %>%
  group_by(Tag) %>%
  summarise(Menge = abs(sum(Menge))) 

ggplot(verzehr, aes(x = Tag, y = Menge)) +
  geom_point() +
  stat_smooth() +
  ylab("verzehrte Menge [kg / L / St]") +
  xlab("Zeit")
```

Wie der Grafik zu entnehmen ist, wird die verzehrte Menge in Kilo, Liter und Stück zusammengerechnet angezeigt. 

## Verzehr tabellarisch dargestellt

Und hier zur Übersicht der Verzehr in tabellarischer Form dargestellt, zusammengefasst pro Monat:

```{r, echo = FALSE, message=FALSE}
verzehrZusammengefasst <- verzehr %>%
  group_by(Jahr = year(Tag), Monat = month(Tag, label = T, abbr = F)) %>%
  summarise("Verzehr in Kilo" = abs(sum(Menge))) %>%
  ungroup() %>%
  spread(key = Jahr, value = `Verzehr in Kilo`)

knitr::kable(verzehrZusammengefasst)
```

## Verzehr gemäß Produktgruppenaufteilung

Teilt man den Verzehr nach Produktgruppen auf, zeigt sich folgendes Bild:
``` {r productgroups, echo = F, message = F}
library(foodstorage)
kornumsatz <- startupSettings(originalData, originalInfos)
verzehr <- kornumsatz %>%
  filter(Menge < 0, Produktgruppe != "NI") %>%
  group_by(Produktgruppe, Tag) %>%
  summarise(Verzehr = abs(sum(Menge))) %>%
  group_by(Jahr = year(Tag), Produktgruppe) %>%
  summarise("Verzehr in Kilo" = abs(sum(Verzehr))) %>%
  ungroup() %>%
  spread(key = Jahr, value = `Verzehr in Kilo`)

knitr::kable(verzehr)
```

## Verzehr gemäß Lieferanten

``` {r deliverer, echo = F, message = F}
verzehr <- kornumsatz %>%
  filter(Menge < 0, Lieferant != "NI") %>%
  mutate(Lieferant = replace(Lieferant, which(Lieferant == "St. Georgener Bauer"),
                             "Biohof Lex"),
         Lieferant = replace(Lieferant, which(Lieferant == "Kaiserstühler Hof"),
                             "Humberg Hof")) %>%
  group_by(Lieferant, Tag) %>%
  summarise(Verzehr = abs(sum(Menge))) %>%
  group_by(Jahr = year(Tag), Lieferant) %>%
  summarise(Verzehr = abs(sum(Verzehr))) %>%
  mutate(Verzehr = replace(Verzehr, 
                           which(Lieferant == "Hofgut Storzeln" & Jahr == 2016),
                           480),
         Verzehr = replace(Verzehr,
                           which(Lieferant == "Hofgut Storzeln" & Jahr == 2017),
                           910)) %>%
  rename("Verzehr in Kilo" = Verzehr) %>%
  ungroup() %>%
  spread(key = Jahr, value = `Verzehr in Kilo`)

knitr::kable(verzehr)

```

## Verbrauch jedes einzelnen Produkts
``` {r products, echo = F}
products <- kornumsatz %>%
  filter(Menge < 0) %>%
  group_by(Produkt_Zusammenfassung, 
           Jahr = year(Tag),
           Monat = month(Tag, label = T, abbr = F)) %>%
  summarise(Verzehr = abs(sum(Menge))) %>%
  ungroup() %>%
  spread(key = Jahr, value = Verzehr) %>%
  arrange(Produkt_Zusammenfassung)

knitr::kable(products)
```